【裁判字號】    96,訴,3682
【裁判日期】    970229
【裁判案由】    偽造文書等
【裁判全文】
臺灣臺中地方法院刑事判決              96年度訴字第3682號
公  訴  人  臺灣臺中地方法院檢察署檢察官
被      告  甲○○
上列被告因偽造文書等案件，經檢察官提起公訴（96年度偵緝字
第939號），檢察官聲請改依協商程序而為判決，本院合議庭裁
定由受命法官獨任進行認罪協商程序，判決如下：
    主    文
甲○○行使偽造私文書，足以生損害於他人，處有期徒刑拾月，
減為有期徒刑伍月，如易科罰金，以銀元佰元即新臺幣玖佰元
折算壹日。緩刑貳年，應給付被害人風速工程有限公司（代表人
乙○○）新臺幣貳拾陸萬元，自民國玖拾柒年參月拾日起，按月
於每月拾日給付新臺幣貳萬元，至清償完畢止，如一期未履行視
同全部到期。
偽造之「風速工程有限公司」印章壹枚；於票號MM0000000號、
發票人為大鴻廣告事業股份有限公司（蔡妹祈）、發票日為民國
玖拾肆年肆月拾日、面額新臺幣貳拾柒萬元之支票背面所偽造之
「風速工程有限公司」印文壹枚，均沒收。
    犯罪事實
一、甲○○於民國94年間得知大鴻廣告事業股份有限公司（以下
    簡稱大鴻公司）有「大砌四方」之接待中心拆除工程案（下
    稱大砌四方工程）須委外發包處理，遂介紹以拆除為主要業
    務之風速工程有限公司（下稱風速公司）承攬大砌四方工程
    。大鴻公司與風速公司旋於94年4月上旬，訂立以總工程款
    新臺幣（下同）27萬元之拆除工程契約，約定風速公司於10
    日內完成拆除工程，大鴻公司即扣除折讓金額後給付工程款
    26 萬1,900元。詎甲○○因經商失敗，須週轉資金，明知未
    得風速公司之同意、授權，竟基於意圖為自己不法所有之偽
    造文書及詐欺犯意，於94年4月11日，先利用不知情之刻印
    業者，偽刻「風速股份有限公司」之印章1枚，再持上開偽
    造印章，前往址設臺中市○區○○路20號6樓之9之大鴻公司
    ，向大鴻公司業務助理范淑婷佯稱：伊是風速公司之人員前
    來領款云云，以此方式施用詐術，致范淑婷陷於錯誤，請甲
    ○○在簽收單上蓋用上開偽刻之風速公司章而表示簽名收受
    後（簽收單業已滅失），將用以支付大砌四方工程工程款之
    票號MM0000000號、發票人為大鴻公司（蔡妹祈）、受款人
    為風速公司、發票日為94年4月10日，票面金額26萬1,900元
    之支票一張交付甲○○。甲○○隨即於94年4月13日冒用風
    速公司名義，在上開支票背面偽蓋「風速工程有限公司」之
    印文一枚，而偽造用以表示風速公司同意擔負上開支票背書
    人責任意思之私文書，再持上開支票向其朋友調借現金而加
    以行使，足以生損害於風速公司及其友人，嗣其友人再持以
    向臺中商業銀行提示，而於該銀行戶名劉進華、帳號000000
    000000號帳戶兌現。嗣風速公司會計吳美齡於94年4月11 日
    電詢大鴻公司始知工程款已遭甲○○領取，而查悉上情。
二、證據：
(一)、被告甲○○於本院行準備程序時之自白。
(二)、證人乙○○、范淑婷、吳美齡於偵查中之證述。
(三)、統一發票及營業人銷貨退回進貨退出或折讓證明單影本各一
    份、被告切結書影本一份、上開支票正反面影本各一份、估
    價單一份、大鴻公司94年4月14日鴻940401號函影本一份、
    大鴻公司96年5月2日大鴻字第0960502001號函一份、劉進華
    之臺中商業銀行帳戶開戶資料及交易明細影本各一份。
三、本案經檢察官與被告於審判外達成協商之合意且被告已認罪
    ，其合意內容為：被告願受科刑範圍為有期徒刑十月，減為
    有期徒刑五月，如易科罰金，以銀元三百元即新臺幣九百元
    折算一日，緩刑二年，應給付被害人風速工程有限公司（代
    表人乙○○）二十六萬元，自九十七年三月十日起，按月於
    每月十日給付二萬元，至清償完畢止，如一期未履行視同全
    部到期。經查，上開協商合意並無刑事訴訟法第四百五十五
    條之四第一項所列情形之一，檢察官聲請改依協商程序而為
    判決，本院爰不經言詞辯論，於協商合意範圍內，為協商判
    決，合予敘明。
四、應適用之法條：刑事訴訟法第四百五十五條之四第二項、第
    四百五十五條之八，刑法第二條第一項前段、第二百十六條
    、第二百十條、第三百三十九條第一項、第七十四條第一項
    第一款、第二項第三款、第二百十九條、修正前刑法第五十
    五條、第四十一條第一項前段，刑法施行法第一條之一第二
    項，修正前罰金罰鍰提高標準條例第二條，中華民國九十六
    年罪犯減刑條例第二條第一項第三款、第七條、第九條。
五、本判決除有刑事訴訟法第四百五十五條之四第一項第一款、
    第二款、第四款、第六款、第七款所定情形之一，或違反同
    條第二項規定者外，不得上訴。
六、如不服本判決，應於收受送達後十日內向本院提出上訴書狀
    （應敘述具體理由並附繕本）。
    上訴書狀如未敘述理由，應於上訴期間屆滿後二十日內補提
    理由書於本院。
中    華    民    國    97    年     2    月    29    日
                      刑事第八庭   法  官  簡源希
上為正本係照原本作成
                                   書記官  黃雅青
中    華    民    國    97    年     2    月    29    日
附錄論罪科刑法條：
刑法第210條
偽造、變造私文書，足以生損害於公眾或他人者，處5年以下有
期徒刑。
刑法第216條
行使第210條至第215條之文書者，依偽造、變造文書或登載不實
事項或使登載不實事項之規定處斷。


司法院資訊處製作；財團法人民間司法改革基金會備份。
